【裁判字號】    90,易緝,178
【裁判日期】    901213
【裁判案由】    偽造文書
【裁判全文】
臺灣桃園地方法院刑事判決                          九十年度易緝字第一七八號
    公  訴  人  臺灣桃園地方法院檢察署檢察官
    被      告  丙○○
右列被告因偽造文書案件，經檢察官提起公訴（八十九年度偵字第一八六八六號、一
九○○二號），本院判決如左：
    主  文
丙○○偽造署押，足以生損害於公眾及他人，累犯，處有期徒刑肆月。如易科罰金以
參佰元折算壹日。
如附表所示文件上偽造之「乙○○」署押（含簽名及指印）均沒收。
    事  實
一、丙○○前因違反麻醉藥品管理條例案件，經臺灣嘉義地方法院於民國八十四年四
    月二十日，以八十四年度易字第二六六號判決判處有期徒刑六月，甫於八十五年
    一月十六日執行完畢。竟仍不知悔改，於八十九年十月二十三日十八時許，在桃
    園縣桃園市○○路一八六號皇佳賓館三０七室內，為警查獲涉有毒品危害防治條
    例罪嫌後，為逃避刑責，竟冒用其胞妹（起訴書誤載為胞姐）乙○○之名應訊，
    並基於接續犯意，先後於(1)八十九年十月二十三日十八時許，在桃園市○○路一
    八六號皇佳賓館三０七室，於搜索扣押證明筆錄、違反社會秩序維護法案件現場
    紀錄（含指印六枚）；(2)八十九年十月二十三日二十三時許，在桃園縣警察局桃
    園分局之警訊筆錄、乙○○口卡片、陳玉如口卡片上（含指印六枚）；(3)八十九
    年十月二十四日十二時許，在臺灣桃園地方法院檢察署檢察官訊問筆錄上，偽簽
    「乙○○」簽名，足生損害於檢警機關對於犯人偵查之正確性與乙○○本人。嗣
    因乙○○本人收受臺灣板橋地方法院觀察勒戒裁定後，向該院提起抗告而查悉上
    情，並經台灣板橋地方法院檢察署檢察官自動簽分偵辦。
二、案經台灣板橋地方法院檢察署檢察官自動檢舉後，呈請臺灣高等法院檢察署檢察
    長移轉臺灣桃園地方法院檢察署檢察官偵查起訴。
    理  由
一、訊據被告丙○○對於右揭犯罪事實坦承不諱，核與被害人乙○○、證人甲○○、
    陳玉如於台灣板橋地方法院九十年二月十二日訊問時，所分別指述、證述之情節
    相符，此有台灣板橋地方法院九十年度毒聲字第二四三號聲請觀察勒戒案件訊問
    筆錄可稽，且有八十九年十月二十三日十八時許製作之搜索扣押證明筆錄、違反
    社會秩序維護法案件現場紀錄（含指印共六枚），八十九年十月二十三日二十三
    時許，在桃園縣警察局桃園分局製作之警訊筆錄、乙○○口卡片、陳玉如口卡片
    （含指印共六枚），八十九年十月二十四日十二時許製作之臺灣桃園地方法院檢
    察署檢察官訊問筆錄上附卷可稽。本件事證明確，被告犯行洵堪認定，應予依法
    論科。
二、核被告所為，係犯刑法第二百十七條第一項之偽造署押罪，其先後多次冒用乙○
    ○名義在事實欄所載之文書上簽名及按指印，係利用同一機會，就同一犯罪構成
    事實，本於單一犯意接續進行，以實現一犯罪構成要件之單一行為，為接續犯，
    應以一罪論。又被告前因違反麻醉藥品管理條例案件，經臺灣嘉義地方法院於八
    十四年四月二十日，以八十四年度易字第二六六號判決判處有期徒刑六月，甫於
    八十五年一月十六日執行完畢，此有臺灣高等法院被告全國前案紀錄表一份在卷
    足憑，其於有期徒刑執行完畢，五年內再犯本件有期徒刑之罪，為累犯，應依刑
    法第四十七條規定加重其刑。爰審酌被告犯罪之動機係為規避刑責，而冒用他人
    名義應訊，足以生損害於其胞妹乙○○，且已影響司法機關對於刑事訴追之正確
    性，所生之危害非小，惟念及其犯罪後坦承犯行，態度尚佳等一切情狀，量處如
    主文所示之刑。再按被告行為後，刑法第四十一條有關有期徒刑易科罰金折算標
    準之規定，於九十年一月十日經修正公布，並於同年月十二日生效，易科罰金之
    適用範圍擴大為最重本刑五年以下有期徒刑之罪，並明定併合處罰之數罪，如各
    罪均得易科罰金者，其應執行之刑逾六月時，亦得適用之，經比較新舊法之結果
    ，因裁判時即修正後之刑法第四十一條對被告並無不利，爰依刑法第二條第一項
    前段規定適用裁判時之法律，即依修正後刑法第四十一條第一項前段規定，就被
    告所宣告之有期徒刑諭知易科罰金之折算標準。末查，被告在如附表所示之文件
    上所偽造「乙○○」署押（含簽名及指印），均應依刑法第二百十九條之規定沒
    收。
據上論斷，應依刑事訴訟法第二百九十九條第一項前段，刑法第二百十七條第一項、
第四十七條、第二條第一項前段、修正後刑法第四十一條第一項前段、第二百十九條
，罰金罰鍰提高標準條例第二條，判決如主文。
本案經檢察官崔秉君到庭執行職務。
中      華      民      國    九十    年      十二      月      十三    日
                                      臺灣桃園地方法院刑事第六庭
          法  官  林  春  鈴
右正本證明與原本無異。
如不服本判決，應於判決送達後十日內向本院提出上訴狀( 應附繕本 )，上訴於
臺灣高等法院。
                                          書記官  江  世  亨
中        華        民        國   九十   年   十二   月    十八    日
附表：
(1)桃園縣警察局桃園分局搜索扣押證明筆錄（收據）上，「乙○○」之簽名貳枚、
  指印貳枚。
(2)違反社會秩序維護法案件現場紀錄上，「乙○○」之簽名肆枚、指印肆枚。
(3)桃園縣警察局桃園分局偵訊（調查）筆錄上，「乙○○」之簽名伍枚、指印伍枚。
(4)乙○○口卡片上，「乙○○」之簽名壹枚、指印壹枚。
(5)陳玉如口卡片上，「乙○○」之簽名壹枚、指印壹枚。
(6)台灣桃園地方法院檢察署之訊問筆錄上，「乙○○」之簽名壹枚。
註：以上文件正本均附於臺灣桃園地方法院檢察署八十九年度毒偵字第五七三二號案
    件。
附論罪科刑依據之法條：
中華民國刑法第二百一十七條第一項
偽造印章、印文或署押，足以生損害於公眾或他人者，處三年以下有期徒刑。
刑法第二百十九條
偽造之印章、印文或署押，不問屬於犯人與否，沒收之。


司法院資訊處製作；財團法人民間司法改革基金會備份。
